臺灣新竹地方法院刑事判決　　　　　　　 93年度易字第485號
　　公　訴　人　臺灣新竹地方法院檢察署檢察官
　　被　　　告　丁○○　男　4.
　　指定辯護人　本院公設辯護人甲○○
上列被告因竊盜案件，經檢察官聲請簡易判決處刑（93年度偵字
第3586號），經本院改依通常程序審理，及移送併案審理（93年
度偵字第5985號），本院判決如下：
    主  文
丁○○連續踰越安全設備竊盜，累犯，處有期徒刑壹年。
    事  實
一、丁○○前於民國89年間因竊盜案件，經本院於89年11月6日
    ，以89年度易字第1121號判處有期徒刑7月確定，並於90年9
    月15日執行完畢。
二、丁○○仍不知悔改，基於竊盜之概括犯意，先於93年7月3日
    下午2時30分許，騎乘機車途經新竹市○○○路171巷口，因
    見該巷8號對面倉庫外之第一、二層鐵絲網圍籬間散落不銹
    鋼鋁管10支，竟意圖為自己不法所有，自面向牛埔北路之最
    外層鐵絲網圍籬外，以手扶鐵絲網圍籬頂端跨越鐵絲網圍籬
    邊緣之方式，侵入第一、二層鐵絲網圍籬中間，竊取戊○○
    所有之不銹鋼鋁管4支，得手後，堆放在鐵絲網圍籬外，尚
    未離去，即為戊○○所發覺，並報警處理而當場查獲。
三、丁○○承前竊盜之概括犯意，復於93年11月23日上午7時許
    ，見新竹市○○區○○街28巷80號之醉美人飲食店大門未關
    ，且無人看管之際，竟意圖為自己不法所有，侵入該店內廚
    房，徒手竊取乙○○所有之白鐵製托盤一個（價值約新台幣
    2千元)，得手後，尚未離開現場，即為乙○○發覺，並報警
    處理而當場查獲。
四、案經新竹市警察局第三分局報請臺灣新竹地方法院檢察署檢
    察官偵查起訴及移送併案審理。
    理  由
一、證據
（一）訊據被告丁○○固不否認於事實二所載時地侵入新竹市○○○路171巷8號對面倉庫外之第一、二層鐵絲網圍籬中間
      拿取不銹鋼鋁管4支，惟矢口否認竊盜犯行，辯稱：伊以
      為那些不銹鋼鋁管是沒人要的，伊只是進去撿拾而不是竊
      取，而且伊只有拿4支，不是10支云云。經查：
    １、位在新竹市○○○路171巷8號對面倉庫外之不銹鋼鋁管
        為被害人戊○○所有，且因該處時常遭竊，被害人遂於
        倉庫外圍之私有土地上，搭建2層鐵絲網圍籬以防止他
        人侵入，仍於事實二所載時地發現被告丁○○侵入竊取
        不銹鋼鋁管後，堆放在鐵絲網圍籬外等事實，業經證人
        即被害人戊○○於本院交互詰問中證述歷歷（見本院卷
        94年7月11日審判筆錄），參以被告亦供承其在倉庫外
        之第一、二層鐵絲網圍籬中間拿取不銹鋼鋁管之情，是
        認證人戊○○上開證述內容，應堪採信。
    ２、聲請書認被告竊取不銹鋼鋁管10支一節，惟經上開證人
        戊○○於本院交互詰問中證述：「沒有（清點被偷走數
        量）」、「（問: 為何在警訊中提到被偷的鋁管是十支
        ？）只要是被搬動位置鋁管我都算進去」等語（見本院
        卷94年7月11日審判筆錄第8頁）；核與證人即查獲警員
        丙○○於本院交互詰問中證述：「我們到現場看到部分
        贓物放在被告與被害人二人旁邊，部分贓物在第一層圍
        牆與第二層圍牆之間，我們總計為十支鋼管」、「被告
        承認轉角那邊有四支鋼管是他拿的，但我沒有去確認數
        量」等語（見本院卷93年12月13日審判筆錄第4、9頁）
        相符，足見證人戊○○及丙○○查獲被告後，係加計鐵
        絲網外及第一、二層鐵絲網內之不銹鋼鋁管總數量為10
        支，進而認定被告竊取之數量為10支。惟查，證人戊○○、丙○○到達現場時，被告已在鐵絲網圍籬外，此據
        上開2證人證述在卷足憑，可認第一、二層鐵絲網間之
        不銹鋼鋁管尚在證人戊○○之管領範圍之內，且依上開
        2位證人之證詞及本案其他事證，亦無積極證據足以證
        明被告業已著手竊取第一、二層鐵絲網中間之其他不銹
        鋼鋁管，從而，被告辯稱：所得不銹鋼鋁管數量為4支
        等語，應非虛妄，堪予採信。
    ３、至被告所辯：伊以為那些不銹鋼鋁管是沒人要的，伊只
        是進去撿拾而不是竊取云云。經查：被告所竊取之不銹
        鋼鋁管係放置在被害人管領之私有土地內，甚且外圍搭
        建二層鐵絲網圍籬，完全無門可供進入之事實，已據證
        人戊○○證述綦詳，已如前述，顯見鐵絲網內之不銹鋼
        鋁管並非隨意棄置之廢棄物；參以被告侵入之方式，需
        要大費周章地以手扶鐵絲網圍籬頂端，再跨越鐵絲網圍
        籬邊緣始能進入第一、二層鐵絲網圍籬中間，益徵被告
        主觀上確有竊盜之犯意，其上開空言辯稱，無足採信。
    ４、另被害人戊○○於偵訊中指述被告手持鐵鎚、機車置物
        箱內有鉗子一節，業經被告否認攜帶工具在卷，經查：
        證人戊○○於本院交互詰問中證述：其不確定被告有無
        手持鐵鎚打彎鋁管，但在被告之機車置物箱內發現鐵鎚
        、鉗子等語（見本院卷94年7月11日審判筆錄第4頁），
        可認證人戊○○就被告有無手持工具之證詞前後不符，
        認有瑕疵；又上開證人丙○○於本院交互詰問中證述：
        「我們到現場的時候，沒有發現被告手上有任何工具」
        、「我們有經過被告同意，去查機車及車籍。車上沒有
        發現任何鋼管及工具」、「我沒有看到鐵鎚與鉗子」等
        語（見本院卷93年12月13日審判筆錄第6、8頁），此外
        ，復無被害人所指之鐵鎚、鉗子扣案為佐證，且依本案
        卷證，亦無足證明被告於行竊當時攜帶上開鐵鎚、鉗子
        等工具，從而，本院自不得依證人戊○○上開有瑕疵之
        證詞，認定被告行竊時攜帶工具，附此敘明。
    ５、此外，復有贓物認領保管單1紙、竊案現場勘查平面圖1
        紙、現場照片4幀在卷可資佐證，被告為事實二所載之
        竊盜犯行，洵堪認定。
（二）訊據被告丁○○對於事實三所載犯罪事實，迭於偵訊（見
      偵字第5985號偵查卷第18頁）及本院準備程序、審理程序
      中均坦承不諱，核與告訴人乙○○於警詢中指訴遭竊情節
      相符（見同上偵查卷第6頁），並有告訴人出具之贓證物
      品認領保管收據、照片2幀附卷可資佐證，是認被告此部
      分之自白內容應與事實相符，堪認為真實。
（三）綜上所述，本案事證已臻明確，被告為事實二、三所載之
      竊盜犯行，均堪予認定，自應依法予以論罪科刑。
二、論罪科刑
（一）按事實二所載之鐵絲網圍籬在倉庫之外，其效用為防閑倉
      庫之安全設備，被告為事實二所載犯行時，以手扶鐵絲網
      圍籬頂端跨越鐵絲網圍籬邊緣之方式，侵入第一、二層鐵
      絲網圍籬中間，已使該鐵絲網圍籬失其防閑效用，核其所
      為，係犯刑法第321條第1項第2款之踰越安全設備竊盜罪
      。原聲請書及辯護人認應論以刑法第320條第1項之竊盜罪
      ，容有誤會，已據公訴人前於本院準備程序、審理中更正
      所犯法條、罪名為刑法第321條第1項第2款之踰越安全設
      備竊盜罪，併此敘明。
（二）被告為事實三所載犯行，係犯刑法第320條第1項之竊盜罪
      。
（三）被告先後2次竊盜行為，時間緊接、手法雷同，所犯之罪
      名及基本犯罪構成要件均相同，顯係基於概括犯意反覆為
      之，為連續犯，應依刑法第56條之規定，論以連續踰越安
      全設備竊盜罪，並加重其刑。
（四）公訴意旨雖僅就事實二部分提起公訴，而被告為事實三之
      犯行雖未據公訴人提起公訴，惟被告此部分行為，與經提
      起公訴之部分，有連續犯之裁判上一罪之關係，已如前述
      ，本院自應併予審酌，附此敘明。
（五）被告前於89年間因竊盜案件，經本院於89年11月6日，以
      89年度易字第1121號判處有期徒刑7月確定，並於90年9月
      15日執行完畢等情，有臺灣高等法院被告前案紀錄表、臺
      灣新竹地方法院檢察署刑案資料查註紀錄表附卷可佐，被
      告前受有期徒刑之執行完畢後，其於5年以內再犯本件有
      期徒刑以上之罪，為累犯，應依刑法第47條之規定，遞加
      重其刑。
（六）爰審酌被告正值壯年，當力圖向上，猶思不勞而獲，前因
      竊盜案件，經本院判處有期徒刑7月確定，並入監服刑完
      畢，再犯本案竊盜犯行，且均以他人不要之廢棄物而飾詞
      狡辯，甚且於本院準備程序中，在法庭咆哮並口出三字經
      （見本院卷93年11月18日準備程序筆錄），再於審理中猶
      認被害人戊○○沒有度量而報警處理（見本院卷94年7 月
      11日審判筆錄第10頁），在在顯示被告毫無悔改之意，且
      犯罪後態度十分不佳，併審及被告犯罪手段、方式，所生
      危害尚非重大等一切情狀，量處如主文所示之刑。
（七）聲請意旨認被告竊取不銹鋼鋁管11支，業經公訴人於本院
      準備程序中更正為10支，而本院依上開事證，認被告只竊
      取不銹鋼鋁管4支，且無其他積極證據證明被告竊取其餘
      之6支不銹鋼鋁管，已如前述，惟不能證明之不銹鋼鋁管6
      支部分與本院論科之不銹鋼鋁管4支部分，為單純一罪關
      係，是本院就不能證明之不銹鋼鋁管6支部分，不另為無
      罪之諭知，附此敘明。
三、據上論斷，應依刑事訴訟法第452條、第299條第1項前段，
    刑法第56條、第321條第1項第2款、第47條，判決如主文。
本案經檢察官許麗美到庭執行職務。
中　　華　　民　　國　　94　　年　　7 　　月　　25　　日
                  刑事第一庭審判長法　官   賴淑敏
                                  法　官   彭淑苑
                                  法　官   黃美文
以上正本證明與原本無異。
如不服本判決，應於送達後10日內向本院提出上訴狀（應附繕本
）。
中　　華　　民　　國　　94　　年　　7 　　月　　25　　日
                                  書記官   陳秀子
附錄本案論罪科刑所適用法條：
刑法第321條第1項第2款:
犯竊盜罪而有左列情形之一者，處6月以上、5年以下有期徒刑：
二、毀越門扇、牆垣或其他安全設備而犯之者。
